# 蔬菜大棚项目当期成本如何确认

提问人：huangcha11 时间：2020-05-16 15:41:00
陈老师，您好，关于一个大棚蔬菜工程项目成本确认问题，麻烦您解答下我们应该采取何种方式确认成本：
蔬菜大棚项目主要用于当地农民种植蔬菜、瓜果等农作物，蔬菜大棚项目的搭建属于简易工程，其实施时间较短（一般几天搭建完 1 座），项目涉及的内容为少部分土建、弯曲钢管、搭建棚架、棚膜等简易工程；主要的成本为钢材、棚膜及其配件，生产人员工资、外包人员劳务费、部分差旅等费用。
目前蔬菜大棚项目的完工进度根据已经完成的大棚数量占合同总量的比例确定，合同收入确定，根据完工进度确定当期实现的收入，因完工的蔬菜大棚项目成本能够在期末可靠计量，故完成的大棚项目成本根据实际发生确认。
但内部质控提出按完工百分比确认成本，按照相关会计准则，相关收入与成本需要进行配比；
项目组觉得不是很妥：（ 1 ）当期确认的收入对应的实际发生的成本能可靠计量，即投入的材料（需企业通过简单加工）、劳务费（根据完成大棚数量确定）、其他对应工程期间的费用是能正确归集计量的，实现了投入多少产生多少效果。（ 2 ）如果按照完工百分比确认成本，存在调节各期大棚蔬菜项目的成本情形，可能导致各期毛利率趋于一致，间接调节了利润情况。原因各期主要成本的钢材因受到市场价格等因素影响，会影响各期大棚蔬菜项目的成本，不能真实反应各期真实经营成果。
注： 1 座大棚蔬菜项目单价 1 万元，每年工作量2000-4000座

回答人：chenyiwei
个人理解，由于实施时间较短，并且每个大棚都是互相独立的，这种情况更接近于销售商品的业务，相当于每个大棚是一个单独的履约义务。因此在搭建完成后交付给客户时确认单个大棚的相关收入是可以接受的。
即使应参照建造合同采用完工百分比法，但由于项目数量大、单价低，也可以基于重要性原则考虑跨期项目是否影响不重大，从而考虑能否基于重要性原则接受在完工时一次性确认收入的简化处理。